【裁判字號】    91,交訴,291
【裁判日期】    920102
【裁判案由】    過失致死等
【裁判全文】
臺灣臺南地方法院刑事判決                        九十一年度交訴字第二九一號
    公  訴  人  臺灣台南地方法院檢察署檢察官
    被      告  乙○○
右列被告因過失致死等案件，經檢察官提起公訴（九十一年度偵字第一０八四五號、
第一一０七五號），本院判決如左：
    主  文
乙○○服用酒類，不能安全駕駛動力交通工具而駕駛，處有期徒刑陸月；又因過失致
人於死，處有期徒刑壹年。應執行有期徒刑壹年肆月，緩刑肆年。
    事  實
一、乙○○於民國九十一年十月四日晚間十一時許起，在台南縣佳里鎮某路邊碳烤店
    飲用啤酒二瓶後，本應注意飲用酒類後其吐氣所含酒精濃度超過每公升０‧二五
    毫克以上者，不得駕駛車輛，按其情節又非不能注意，其能注意竟疏未注意，於
    上處飲酒後吐氣所含酒精濃度已高達每公升一‧０七毫克，已酒醉不能安全駕駛
    動力交通工具，詎乙○○仍不顧大眾行車之公共安全，於翌日（五日）凌晨，酒
    後駕駛車號ＴＬ─６３３５號自用小客車，搭載友人戴耀宗、甲○○二人，沿台
    南縣安定鄉○○○○○道由北往南方向行駛，於同日凌晨二時五十三分許，途經
    安定鄉○○村○道台十九線南下一二九公里五七五公尺處時，本應注意行車速度
    ，依標誌或標線之規定及汽車行駛時，駕駛人應注意車前狀況，並隨時採取必要
    之安全措施，而依當時情形，客觀上又無不能注意之情事，其能注意竟因與車內
    乘客交談而疏於注意該處為限速五十公里之車前狀況，貿然以時速七、八十公里
    之高速超速急馳，且因不勝酒力而操控失當，致小客車失控撞及路旁之電線桿，
    造成坐於右前座之戴耀宗因遭車體夾擠而受有顱腦損傷併顱骨骨折，經送醫急救
    後仍於同日凌晨四時三十七分許不治死亡。而乙○○亦因本件車禍受傷而送醫救
    治，經醫師抽取其血液送驗，測得其血液所含酒精濃度經換算為吐氣所含酒精濃
    度已達前開數值，而查知上情。
二、案經臺灣台南地方法院檢察署檢察官據報相驗後自動檢舉及由台南縣警察局善化
    分局報請臺灣台南地方法院檢察署檢察官偵查起訴。
    理  由
一、訊據被告乙○○對於右開時、地酒後駕車超速發生碰撞車禍，致被害人戴耀宗死
    亡之事實均坦承不諱，並有台南縣警察局道路交通事故調查報告表、財團法人奇
    美醫院藥毒物檢驗單、刑法第一百八十五條之三案件測試觀察紀錄表各一紙、台
    南縣警察局舉發違反道路交通管理事件通知單影本二紙及交通事故照片十六幀在
    卷可資佐證。又被告不僅自承駕駛前已飲用啤酒，且其於案發當日（五日）凌晨
    四時四十三分許經抽血測得其血液所含酒精濃度仍高達二一五ｍｇ／ｄＬ，有前
    開奇美醫院藥毒物檢驗單一紙在卷可稽，經換算為吐氣所含酒精濃度已達每公升
    一‧０七毫克（即２１５ｍｇ／ｄＬ除以１０００為０．２１５％再乘以５即為
    １．０７ＭＧ／Ｌ），足認其於車禍當時血液所含酒精濃度應更高於此。按汽車
    駕駛人飲用酒類後其吐氣所含酒精濃度超過每公升０‧二五毫克以上者，不得駕
    車；行車速度，依標誌或標線之規定；汽車行駛時，駕駛人應注意車前狀況，並
    隨時採取必要之安全措施，道路交通安全規則第一百十四條第二款、第九十三條
    第一項、第九十四條第三項分別定有明文。查被告有經正常程序考領駕照，為有
    駕駛經驗之人，對於上開交通安全規則自知之甚稔，為其應注意之事項，而肇事
    當時係夜間無照明、天候陰、路面柏油、標線清晰、限速五十公里、路面乾燥、
    無缺陷、無障礙物、視距良好，有前開調查報告表存卷可考，足見依當時狀況被
    告客觀上尚無不能注意之情狀，而被告乙○○其於肇事後經測試其吐氣所含酒精
    濃度仍高達每公升一‧０七毫克，是其飲酒後應注意且能注意不得駕車而仍駕車
    ，且駕駛上開車輛行經上開肇事地點，應注意能注意竟因與車內乘客交談而疏於
    注意該處為限速五十公里之車前狀況，貿然以時速七、八十公里之高速超速急馳
    ，且因不勝酒力而操控失當，致小客車失控撞及路旁之電線桿，造成坐在右前座
    之被害人戴耀宗因遭車體夾擠而不治死亡，被告自有違前開規定之注意義務，其
    顯有過失，至為明顯，而被告於案發當日經抽血換算其吐氣所含酒精濃度為每公
    升一‧０七毫克，已超出法律容許之每公升０．二五毫克甚多，被告亦自承酒後
    對其行車有影響等語，再參酌被告當日係因酒後駕車不勝酒力而有本件肇事車禍
    發生，顯見其當時已不能安全駕駛動力交通工具，亦堪認定。又被告之過失行為
    與被害人戴耀宗死亡之間，顯有相當因果關係，應無疑義。故被告之事證明確，
    犯行洵堪認定。
二、核被告乙○○所為，係犯刑法第一百八十五條之三之酒後不能安全駕駛動力交通
    工具而駕駛罪、同法第二百七十六條第一項之過失致人於死罪。其所犯上開酒後
    不能安全駕駛動力交通工具而駕駛及過失致人於死二罪間，犯意各別，行為互殊
    ，應予分論併罰。又被告係酒醉駕車因而致人死亡，應依道路交通管理處罰條例
    第八十六條第一項規定就過失致人於死罪部分加重其刑。爰審酌被告之品行、應
    負過失責任之程度、及其酒後仍不顧大眾公共安全貿然行車致造成被害人戴耀宗
    死亡之結果、其犯後之態度尚稱良好且已與被害人家屬達成民事和解等一切情狀
    ，分別量處如主文所示之刑，並定其應執行之刑，以資懲儆。查被告乙○○前未
    曾受有期徒刑以上刑之宣告，有臺灣高等法院被告全國前案紀錄表附卷可稽，其
    因一時短於思慮致罹刑章，經此次偵審程序教訓，當知所警惕，諒無再犯之虞，
    本院復考量被告為初犯且其於事後並已與被害人家屬達成和解賠償損失，有台南
    縣佳里鎮調解委員會九十一年民調字八十九號調解書影本一紙附卷可稽，被害人
    家屬即戴耀宗之父丙○○亦到庭陳稱願原諒被告等語，有本院九十一年十二月十
    九日審判筆錄在卷可憑，本院因認前開對被告宣告之刑，以暫不執行為適當，爰
    併宣告緩刑四年，以啟自新，並觀後效。
據上論斷，應依刑事訴訟法第二百九十九條第一項前段，道路交通管理處罰條例第八
十六條第一項，刑法第十一條前段、第一百八十五條之三、第二百七十六條第一項、
第五十一條第五款、第七十四條第一款，罰金罰鍰提高標準條例第一條前段，判決如
主文。
本案經檢察官陳明進到庭執行職務。
中      華      民      國      九十二      年     一     月     二     日
                                      臺灣臺南地方法院交通法庭
                                          法  官  張  瑛  宗
右正本證明與原本無異。
如不服本判決，應於判決送達後十日內，向本院提出上訴狀。
                                          書記官  陳  志  德
中      華      民      國      九十二      年     一     月     二     日
附錄本案論罪科刑法條：
中華民國刑法第一百八十五條之三
服用毒品、麻醉藥品、酒類或其他相類之物，不能安全駕駛動力交通工具而駕駛者，
處一年以下有期徒刑、拘役或三萬元以下罰金。
中華民國刑法第二百七十六條
 (過失致死罪)
因過失致人於死者，處二年以下有期徒刑、拘役或二千元以下罰金。
從事業務之人，因業務上之過失犯前項之罪者，處五年以下有期徒刑或拘役，得併科
三千元以下罰金。


司法院資訊處製作；財團法人民間司法改革基金會備份。
